臺灣板橋地方法院刑事判決　　　　　　　96年度訴字第3572號
公　訴　人　臺灣板橋地方法院檢察署檢察官
被　　　告　甲○○
　　　　　　　　　　臺北縣泰山.
上列被告因違反毒品危害防制條例案件，經檢察官提起公訴（九
十六年度毒偵字第五八一七號），被告於準備程序中對被訴之事
實為有罪陳述，本院合議庭裁定由受命法官獨任行簡式審判程序
，並判決如下：
    主  文
甲○○施用第一級毒品，累犯，處有期徒刑捌月，扣案海洛因驗
餘淨重零點參壹伍柒公克沒收銷燬之，盛裝上開海洛因之塑膠袋
壹只沒收。又施用第二級毒品，累犯，處有期徒刑伍月，扣案甲
基安非他命驗餘淨重零點貳壹貳公克沒收銷燬之，盛裝上開甲基
安非他命之塑膠袋壹只、吸食器一組均沒收。應執行有期徒刑拾
壹月，扣案海洛因驗餘淨重零點參壹伍柒公克、甲基安非他命驗
餘淨重零點貳壹貳公克均沒收銷燬之，盛裝上開海洛因之塑膠袋
壹只、盛裝上開甲基安非他命之塑膠袋壹只及吸食器壹組均沒收
。
    事  實
一、甲○○前於民國八十五年間因違反肅清煙毒條例及麻醉藥品
    管理條例案件，經本院以八十四年度易字第五九三四號判處
    有期徒刑三年四月、四月，應執行有期徒刑三年六月確定；
    又於八十六年間因詐欺案件，經本院以八十五年度易字第七
    九一二號判處有期徒刑一年四月確定。兩案接續執行後，於
    八十七年一月二十日縮短刑期假釋出監付保護管束。惟其於
    前開假釋付保護管束期間，另於八十九年間因施用毒品，經
    認違反保護管束應遵守事項情節重大，上開假釋遂經撤銷，
    應執行殘刑有期徒刑二年十月十一日，嗣於九十二年八月十
    一日縮刑期滿執行完畢（於本案構成累犯）。其間，甲○○
    於八十九年間因施用毒品案件，經本院以八十九年度毒聲字
    第四三六一號裁定送觀察、勒戒後，認有繼續施用毒品之傾
    向，復以八十九年度毒聲字第四六五九號裁定令入戒治處所
    施以強制戒治，執行滿三月，戒治處所認無繼續戒治之必要
    ，經本院以八十九年度毒聲字第七二四三號裁定停止戒治，
    所餘戒治期間付保護管束，於九十年一月九日停止戒治，至
    九十年八月七日保護管束期滿未經撤銷，視為強制戒治執行
    完畢後，由臺灣板橋地方法院檢察署檢察官以九十年度戒毒
    偵字第五七三號為不起訴處分確定。復於九十四年五月間起
    至九十五年一月十六日止因施用第一級毒品海洛因案件，經
    本院以九十五年度訴字第一四九二九號判處有期徒刑八月，
    上訴後經最高法院於九十六年四月二十六日以九十六年度台
    上字第二二八二號駁回上訴確定，嗣經臺灣高等法院以九十
    六年度聲減字二四二九號裁裁定減為有期徒刑四月，如易科
    罰金以銀元三百元折算一日（尚未執行完畢）。
二、甲○○猶不思悔改，明知海洛因、安非他命分別係毒品危害
    防制條例所規定之第一級、第二級毒品，不得非法持有、施
    用，竟於上開強制戒治執行完畢釋放後五年內再犯施用第一
    級毒品、第二級毒品之罪後，復基於施用第一級毒品海洛因
    之犯意，於九十六年七月二十九日晚間八時許為警查獲後採
    尿前二十六小時內之某時（為警查獲後至採尿前之人身自由
    受公權力拘束之時間應予扣除），在臺北縣泰山鄉○○路○
    段二五六巷四十二號住處，以將海洛因加水置於注射針筒並
    注射至身體血管之方式，非法施用第一級毒品海洛因一次。
    另基於施用第二級毒品安非他命之犯意，於九十六年七月二
    十九日凌晨四時許（起訴書誤載同日下午四時許），在上址
    住處，以將毒品安非他命置於吸食器內點火燒烤產生白煙吸
    聞之方式，非法施用第二級毒品安非他命一次。嗣於九十六
    年七月二十九日晚間八時許，在臺北縣泰山鄉○○路○段二
    五六巷四十二號住處查獲，並扣得其所有供施用之第一級毒
    品海洛因一包（淨重零點三二二公克，經取樣部分檢驗用罄
    ，驗餘淨重零點三一五七公克）、第二級毒品甲基安非他命
    一包（起訴書誤載安非他命；淨重零點二三公克，經取樣部
    分檢驗用罄，驗餘淨重零點二一二公克）及施用安非他命所
    用之吸食器一組。
三、案經臺北縣政府警察局新莊分局報請臺灣板橋地方法院檢察
    署檢察官偵查起訴。
    理  由
一、認定犯罪事實所憑之證據及理由：
(一)訊據被告甲○○對於上揭時地，施用第一級毒品海洛因、第
    二級毒品安非他命之事實，於本院審理中坦承不諱，並有其
    所有且供施用之白色粉末、結晶體各一包及施用安非他命所
    用之吸食器一組扣案可資佐證。又被告經警查獲所採集尿液
    經送鑑定，亦呈海洛因代謝物鴉片類（嗎啡）、安非他命類
    陽性反應，有臺灣檢驗科技股份有限公司九十六年八月二十
    日（檢體編號Ｈ0000000號）濫用藥物尿液檢驗報告
    、代碼對照表各一紙在卷可稽。又上述扣案之白色粉末一包
    ，經本院送請交通部民用航空局航空醫務中心鑑定，確為第
    一級毒品海洛因（淨重零點三二二公克，經取樣部分檢驗用
    罄，驗餘淨重零點三一五七公克）無誤，有該中心九十六年
    八月十五日航藥鑑字第０九六一一六五號鑑定書一紙附卷可
    按。另扣案結晶體一包，經送臺灣檢驗科技股份有限公司鑑
    定，確為第二級毒品甲基安非他命（淨重零點二三公克，經
    取樣部分檢驗用罄，驗餘淨重零點二一二公克），亦有該公
    司九十六年八月十七日濫用藥物檢驗報告（檢體編號Ｆ00
    00000）一紙可稽。綜上，足徵被告自白核與事實相符
    ，堪以採信。
(二)按修正毒品危害防制條例就施用毒品者，祇於「初犯」及「
    五年後再犯」二種情形，有其追訴條件之限制，即須於初犯
    經觀察、勒戒或強制戒治釋放後，五年內均無施用毒品之行
    為，始能認其前所實施之觀察、勒戒或強制戒治已足遮斷毒
    癮，而得於五年後再犯時，再予適用初犯之規定，重行觀察
    、勒戒等程序。倘五年內已經再犯，被依法追訴處罰，縱其
    第三次（或第三次以上）施用毒品之時間在初犯釋放五年以
    後，即與「五年後再犯」之情形有別，且因已於「五年內再
    犯」，顯見其再犯率甚高，原實施觀察、勒戒或強制戒治，
    已無法收其實效，而無五年戒斷期之存在，自無再經觀察、
    勒戒及強制戒治之必要，應由檢察官逕行起訴（最高法院九
    十五年度台非字第五九號、第六五號判決採同一意旨）。查
    被告於八十九年間因施用毒品案件，經本院以八十九年度毒
    聲字第四三六一號裁定送觀察、勒戒後，認有繼續施用毒品
    之傾向，復以八十九年度毒聲字第四六五九號裁定令入戒治
    處所施以強制戒治，執行滿三月，戒治處所認無繼續戒治之
    必要，經本院以八十九年度毒聲字第七二四三號裁定停止戒
    治，所餘戒治期間付保護管束，於九十年一月九日停止戒治
    ，至九十年八月七日保護管束期滿未經撤銷，視為強制戒治
    執行完畢後，由臺灣板橋地方法院檢察署檢察官以九十年度
    戒毒偵字第五七三號為不起訴處分確定。復於九十四年五月
    間起至九十五年一月十六日止因施用第一級毒品海洛因案件
    ，經本院以九十五年度訴字第一四九二九號判處有期徒刑八
    月，上訴後經最高法院於九十六年四月二十六日以九十六年
    度台上字第二二八二號駁回上訴確定等情，此有臺灣高等法
    院被告前案紀錄表附卷可憑，足認被告於強制戒治執行完畢
    釋放後五年內再犯施用第一級毒品罪，並經追訴判刑處罰，
    揆諸上開說明，與毒品危害防制條例第二十條第三項所定「
    五年後再犯」之情形有別，是被告係強制戒治執行完畢釋放
    後五年內再犯施用第一級毒品罪而又再犯本件施用第一級毒
    品、第二級毒品之罪。本案事證明確，被告犯行洵堪認定，
    應依法論科。
二、論罪科刑：
(一)按海洛因、安非他命係毒品危害防制條例第二條第二項第一
    款、第二款所明定之第一級、第二級毒品，不得非法持有、
    施用。核被告所為，係犯毒品危害防制條例第十條第一項之
    施用第一級毒品海洛因罪，及同條第二項之施用第二級毒品
    安非他命罪。其施用第一級毒品海洛因前後持有海洛因，施
    用第二級毒品安非他命前後持有安非他命之低度行為，均應
    為施用海洛因、安非他命之高度行為所吸收，不另論罪。被
    告所犯上開施用第一級毒品、施用第二級毒品罪間，行為不
    同，犯意各別，應予分論併罰。查被告前有如事實欄所載之
    犯罪執行完畢紀錄，有前揭臺灣高等法院被告前案紀錄表在
    卷可按，其於受有期徒刑執行完畢五年內，故意再犯本件有
    期徒刑以上之刑之二罪，為累犯，應依法加重其刑。爰審酌
    被告犯罪之動機、目的、手段、所生危害，兼衡被告施用毒
    品戕害一己之身心健康，尚未對他人造成實際之損害，及其
    係國小畢業之智識程度（見警詢筆錄記載），暨其犯後坦承
    犯行之態度等一切情狀，分別量處如主文所示之刑，並定其
    應執行之刑，以資懲儆。
(二)扣案海洛因一包（驗餘淨重零點三一五七公克），係查獲之
    第一級毒品；扣案甲基安非他命一包（驗餘淨重零點二一二
    公克），則係查獲之第二級毒品，俱如前述，應依毒品危害
    防制條例第十八條第一項前段之規定，宣告沒收銷燬之；另
    取樣之海洛因、甲基安非他命部分，因檢驗用罄而滅失，爰
    不另為沒收銷燬之諭知。又上開毒品海洛因、甲基安非他命
    之外包裝袋各一只及扣案之吸食器一組，分別係被告施用海
    洛因、甲基安非他命犯罪所用之物，業據被告於本院審理中
    供明在卷，爰依刑法第三十八條第一項第二款規定宣告沒收
    之。
據上論斷，應依刑事訴訟法第二百七十三條之一第一項、第二百
九十九條第一項前段，毒品危害防制條例第十條第一項、第二項
、第十八條第一項前段，刑法第十一條前段、第四十七條第一項
、第五十一條第五款、第三十八條第一項第二款，判決如主文。
本案經檢察官鄭潔如到庭執行職務。
中　　華　　民　　國　　96　　年　　12　　月　　28　　日
                  刑事第十六庭  法　官  楊 志 雄
以上正本證明與原本無異
如不服本判決應於送達後十日內向本院提出上訴狀
                                書記官　陳春銘
中　　華　　民　　國　　96　　年　　12　　月　　28　　日
附錄本案論罪科刑法條全文：
毒品危害防制條例第十條
施用第一級毒品者，處六月以上五年以下有期徒刑。
施用第二級毒品者，處三年以下有期徒刑。
